【裁判字號】    99,抗,1778
【裁判日期】    991130
【裁判案由】    返還擔保金
【裁判全文】
臺灣高等法院民事裁定                  99年度抗字第1778號
抗  告  人  瑞光全工程有限公司
法定代理人  吳大勇
送達代收人  王朝聖
上列抗告人因與相對人培敦工程有限公司間返還擔保金事件，對
於中華民國99年9月30日臺灣士林地方法院99年度聲字第926號裁
定裁定，提起抗告，本院裁定如下：
    主    文
抗告駁回。
抗告訴訟費用由抗告人負擔。
    理    由
一本件抗告人於原法院主張：伊經原法院以97年度裁全字第3646
  號裁定准以新臺幣（下同）100 萬元為相對人供擔保後得假扣
  押，並以原法院97年度存字第2444號提存上開擔保金，向原法
  院聲請對相對人為假扣押執行，嗣伊向原法院聲請撤回假扣押
  執行程序，且定20日以上期間催告，相對人迄未行使權利，爰
  依民事訴訟法第104條第1項第3 款規定，聲請返還擔保金等語
  ，原法院裁定駁回抗告人之聲請，抗告人不服，乃抗告前來。
二按訴訟終結後，供擔保人證明已定20日以上之期間，催告受擔
  保利益人行使權利而未行使者，法院應依供擔保人之聲請，以
  裁定命返還其提存物或保證書， 民事訴訟法第104條第1項第3
  款定有明文。上開規定，於其他依法令供訴訟上之擔保者準用
  之，亦為同法第106 條前段所規定。又因假扣押所供之擔保，
  係為擔保受擔保利益人因不當假扣押所受損害而設，倘執行法
  院已依假扣押裁定債權人之聲請實施假扣押執行，債權人並已
  就假扣押所保全之請求提起本案訴訟，則在該本案訴訟終結前
  ，受擔保利益人是否受有損害，尚未確定，受擔保利益人仍有
  可能發生損害，其損害額既尚未能確定，自不能強令受擔保利
  益人行使其權利。
三查本件抗告人前依原法院97年度裁全字第3646號假扣押裁定，
  提供擔保金100 萬元後，向原法院聲請對相對人為假扣押執行
  （案列97 年度執全字第16532號），嗣就上開假扣押所保全之
  請求事由，向臺灣臺北地方法院提起給付工程款本案訴訟（案
  列98年度建字第51號），雖獲勝訴判決，然因相對人不服，提
  起上訴，目前由本院以99年度建上字第8 號審理中，迄未確定
  等情，業經本院依職權調取上開卷宗核閱屬實，抗告人雖向原
  法院聲請撤回假扣押執行，惟抗告人因上開假扣押事由所提起
  之本案訴訟，既未終結，依假扣押所供擔保之性質，係為擔保
  受擔保利益人因不當假扣押所受損害而設，則在該本案訴訟尚
  未終結前，相對人是否因該假扣押執行而受有損害，即未能確
  定，揆諸前開說明，抗告人聲請返還該提存物，核與民事訴訟
  法第104條第1項第3款規定不合，原裁定駁回抗告人之聲請，
  洵屬正當。抗告意旨徒以：伊已向原法院聲請撤銷假扣押之執
  行，相對人亦未於催告期限內行使權利，足證相對人未受損害
  ，依目前實務見解，伊自得聲請返還擔保金云云，指摘原裁定
  不當，聲明廢棄，為無理由，應予駁回。
四據上論結，本件抗告為無理由。依民事訴訟法第495條之1 第1
  項、第449條第1項、第95條、第78條，裁定如主文。
中    華    民    國    99    年    11    月    30    日
                    民事第十一庭
                        審判長法  官  吳謀焰
                              法  官  李瑜娟
                              法  官  李昆曄
正本係照原本作成。
本裁定除以適用法規顯有錯誤為理由外，不得再抗告。如提起再
抗告，應於收受後10日內委任律師為代理人向本院提出再抗告狀
。並繳納再抗告費新台幣１千元。
中    華    民    國    99    年    11    月    30    日
                              書記官  莊昭樹

司法院資訊處製作；財團法人民間司法改革基金會備份。
